臺灣高等法院刑事判決　　　　　　 93年度上更(二)字第581號
上　訴　人
即　被　告　戊○○
　　　　　　　　　　　二樓
選任辯護人　徐方齡律師
上列上訴人因殺人未遂案件，不服臺灣板橋地方法院87年度訴字
第1228號，中華民國88年1月21日第一審判決（起訴案號：臺灣
板橋地方法院檢察署87年度偵字第1240號），提起上訴，經判決
後，由最高法院第二次發回更審，本院判決如下：
    主  文
原判決撤銷。
戊○○共同連續殺人未遂，累犯，處有期徒刑捌年。
    事  實
一、戊○○曾犯有妨害自由、脫逃、違反麻醉藥品管理條例罪及
    偽造文書罪等前科，所犯前揭麻醉藥品管理條例罪，經原審
    判處有期徒刑七月，嗣經本院於民國（下同）八十二年五月
    十八日判決上訴駁回確定；另犯上開偽造文書罪經原審於八
    十五年三月二十八日判處有期徒刑三月，並於同年五月一日
    判決確定；嗣經更定執行刑為有期徒刑九月，而於八十五年
    九月十七日縮刑期滿（指揮書執畢日期為八十五年九月二十
    五日）。詎猶不知悔改，竟因不詳因素，與一年籍姓名不詳
    之成年男子，共同基於殺人之概括犯意聯絡，於八十六年十
    一月二十七日上午七時許，由戊○○頭戴全罩式（即面罩部
    份為透明之壓克力玻璃）安全帽，夥同前述不詳姓名之成年
    十公分，刀身部份略有彎度，無法證明為被告戊○○與該不
    詳姓名之成年男子所有，且未扣案）共同進入臺北縣土城市
    ○○路五八七巷三十號七樓丙○○住處前（無故侵入住宅部
    分未據提出告訴），躲於丙○○住處旁之樓梯轉角處，乘丙○○出門至其門口前之電梯，正按電梯準備下樓上班之際，
    戊○○與該不詳姓名之成年男子即共同衝出，戊○○持開山
    刀立於丙○○右側，基於殺人之故意，朝丙○○之左前額（
    即頭部左側）、左後頸部等要害與左肘和左前臂及左手掌等
    處砍殺多刀，欲置丙○○於死地，該不詳姓名之成年男子則
    跑至丙○○身後左側之電梯旁樓梯口擋住去路，丙○○隨即
    以手抵擋砍殺，致其受有左前額切割傷長十一公分、後枕部
    切割傷深及顱骨長九公分、左後頸部切割傷兩道長四公分及
    五公分、左肘切割傷造成四×三公分皮瓣及尺骨切斷、左前
    臂切割傷兩道長三公分及二．五公分、左手掌切割傷一道併
    左大拇指伸肌肌腱斷裂等之嚴重致命傷害；因丙○○被砍殺
    驚叫，於屋內之丙○○之妻丁○○聞哀叫聲，遂開門查看，
    目睹其夫丙○○蹲於門前附近之電梯門口旁（近距離約一點
    八五公尺，約有六步距離），見頭戴全罩式安全帽之戊○○
    （可從透明之壓克力面罩清晰看出戊○○之眼鼻等處之輪廓
    ）手持該開山刀，正欲往其夫丙○○頭部接續砍殺，丁○○
    見狀，遂趕緊自屋內跑至該電梯門口旁，以右手欲將戊○○
    拉開以搶救其夫丙○○，戊○○見狀遂停止接續砍殺丙○○
    ；惟戊○○竟復承同前共同殺人之概括犯意聯絡，持該開山
    刀轉朝丁○○之左臉頰和頭頂部等要害，與右上臂、右手掌
    背、左手中指及左手腕等處接續砍殺六刀，致使丁○○受有
    頭頂部切割傷長十公分、左頰切割傷長十五公分、右上臂切
    割傷長十公分併肌肉血管斷裂、右手掌背切割傷長十公分併
    拇指食指伸肌肌腱斷裂、左手腕切割傷長四公分、左手中指
    切割傷長一．五公分等之嚴重致命傷；戊○○與該不詳姓名
    之成年男子見丙○○與其妻丁○○二人被殺均不支倒地後，
    遂匆匆自樓梯處逃逸而去；隨後丙○○與其妻丁○○二人互
    相扶持勉強搭電梯下樓求救，迨於電梯一樓門口時，恰為該
    處一樓鄰居李榮華發覺，見丙○○夫妻二人互相攙扶，全身
    是血，趕緊以其所有之自用車輛將丙○○夫妻二人載往附近
    之台北縣土城市○○路二百七十六號廣川醫院急救，丙○○
    夫妻二人送抵該院時，均呈休克狀態，有生命危險；經該院
    急救後，丙○○夫妻二人始得獲救，而免於被殺死亡。丙○○夫妻二人送醫急救後之翌日（即二十八日），警察廖振宏
    至醫院向丙○○夫妻二人查詢案發經過、是否與人有糾紛及
    可疑人物，丙○○夫婦即向警察告知曾檢舉拆除違建住戶而
    訴訟，並描述歹徒面貌之特徵和身材等情，旋警方提供包括
    戊○○在內之多張可疑照片，供被害人丙○○夫婦二人指認
    ，由丙○○夫婦二人明確指認出砍殺渠等二人之歹徒之一者
    即是戊○○而查獲。
二、案經丙○○訴由臺北縣警察局土城分局報請臺灣板橋地方法
    院檢察署檢察官暨丁○○向同署檢察官告訴後偵查起訴。
    理  由
一、訊據上訴人即被告戊○○矢口否認有於前揭時地共同持刀連
    續砍殺被害人丙○○夫妻二人之犯行，辯稱：伊未到過該社
    區，並不知該社區住戶有違建之糾紛，伊於八十六年十一月
    二十七日當天係在伊女友謝伊齡家中並未外出，而被害人送
    醫時頭腦清醒，但在警訊時先表示並不知係何人所為，嗣後
    才在警方提供照片時指認伊，其指訴顯有瑕疵，而調查局及
    刑事警察局測謊鑑定呈現說謊反應，係因伊測謊時很緊張且
    有心律不整毛病之故，實則伊並未殺人等語，經查：
（一）有關被告頭戴透明全罩式安全帽，夥同不詳姓名之成年男
      子（未戴透明全罩式安全帽），各持一把小型開山刀，於
      八十六年十一月二十七日上午七時許，共同至丙○○前開
      上班之際，由被告和該不詳姓名之成年男子依如事實欄所
      述之殺害方式砍殺被害人丙○○，嗣屋內丙○○之妻丁○○聞哀叫聲，開門查看，目睹其夫丙○○蹲於門前附近之
      電梯門口旁（近距離約一點八五公尺，約有六步距離），
      而頭戴透明全罩式安全帽之被告，手持開山刀正往其夫丙○○頭部接續砍殺，遂自屋內跑至該電梯門口旁，以右手
      欲將被告拉開以搶救其夫丙○○，被告見狀遂轉向砍殺丁○○，使丙○○夫婦各受有如事實欄所述之嚴重致命傷害
      ，血壓均為70/50mmHg，均呈休克狀態，有生命危險等情
      ，業據被害人丙○○和其妻丁○○迭於警訊、偵查、原審
      及本院指述稽詳（偵卷第四至五頁，第二三頁反面，第四
      一頁反面，原審卷第七八頁，第九三頁，上訴字卷第三六
      頁，更二卷第九一頁），並有廣川醫院驗傷診斷書各一紙
      在卷足憑（參偵查卷宗第九頁、第十頁），且被害人丙○○和其妻丁○○二人於送至該院時，二人均呈休克狀態，
      如未經迫切急救恐有生命危險，故於手術前後各輸血一千
      五百西西，並再加上其他輸液急救等情，有廣川醫院醫字
      第三十五號函及住院病歷摘要等資料在卷可證（原審第四
      十四頁至第五十頁），本院前審函詢該醫院有關被害人二
      人於該院急診時之意識是否清楚一節，該醫院函覆稱該二
      被害人治療時意識雖然清楚，但處於焦慮及嗜睡狀況，復
      有上開醫院函及病歷在卷可參（更一卷第三八頁至四二頁
      ），綜觀上開被害人丙○○夫婦因二人被嚴重砍殺後生命
      垂危之住院病歷摘要，雖廣川醫院先則認定被害人二人屬
      於休克狀態，嗣復認定屬於焦慮及嗜睡狀況，姑不論兩種
      狀況是否相同，抑或不同，惟任何人於送醫急救，處於上
      述任一情況，復以方招殺禍衝擊，其心緒難定，衡情難期
      能鉅細靡遺且具體指出歹徒之長相和特徵，並即刻確定指
      明歹徒，因此，被害人丙○○於被送醫院急救後之二小時
      許，即案發當日上午九時０分，警方至醫院偵訊時稱：「
      沒有認清歹徒的面貌，好像不是在地人，不認識（歹徒）
      」、「（歹徒）年約二十至三十歲左右，一名約一七八公
      分，微胖，另一名約一六二公分，微胖，他們是持短刀，
      很厚」等語（偵卷第三頁反面），均屬一般被害人被害後
      之正常供詞，並無何有可質疑之處，不得據為有利被告之
      認定依據。何況，被害人丙○○於本院前審陳稱：‧‧‧
      作筆錄時正在急救，我的血壓當時很低，警察問醫生是否
      可與我說話，醫生說儘量與我說話，我說不是社區○○○○○道那個人，但不知他們叫什麼名字，第二天警察拿一
      大疊相片讓我看，我一眼就認出來，二次攻擊我均離我很
      近，我第一次無法說得很清楚，是因為那時在急救，眼睛
      都睜不開等語（上訴字卷第三六頁正、反面），核與證人
      即承辦警員廖振宏於本院前審證稱：「案發後（我到醫院
      作筆錄），我到醫院去給他指認‧‧‧因我在此地較久，
      故由我蒐集資料，我是根據他們二人所述之體型，拿一些
      相片給他看，這些相片是因為偵辦另案留下來之相片，他
      們所說的特徵是肥胖，有一點圓圓，當初不是我處理的，
      有無筆錄我不清楚‧‧‧相片是先給他看才作筆錄，他們
      沒有懷疑過，就直接指認了，而且因為他案，有監聽被告
      之電話」等語（同上卷第三七頁正、反面、第三八頁正面
      ）、證人即警員吳東斌亦證稱：「民眾報案，我那時剛好
      巡邏，（當時丙○○精神狀況）應該很清楚，他頭部有受
      傷，他太太較嚴重，我去作筆錄，他只給我線索‧‧‧他
      祇給我特徵而已‧‧‧（丙○○）當時還聽得到人問話，
      他太太當時是在加護病房」等語（同上卷第四五頁正、反
      面），均互核相符，且被害人丙○○既尚在急救中，不知
      被告姓名、年籍，則其於初次訊問未能明確指認被告，實
      為事理之常，尚不得指為瑕疵，是被告辯稱被害人於警訊
      清醒狀態未指明係被告所為，事後如指稱被告所為，其指
      訴顯有瑕疵等語，要係卸責之詞，不足採信。
（二）有關指認過程，係承辦警員被害人警員廖振宏，於被害人
      丙○○夫婦二人案發送醫院急救翌日（即二十八日，因經
      急救醫治後精神狀況和意識已恢復），至醫院向二人查問
      案發當天遭砍殺經過，和以前是否與他人有否結怨等情，
      丙○○乃向警員廖振宏陳稱，因其為該社區住戶之主任管
      理員，可能因其檢舉拆除同社區住戶之違建而涉訟有關，
      ，丙○○夫婦二人並向警員廖振宏描述砍殺渠等二人之歹
      徒身材壯碩和面貌等特徵，適警員廖振宏於八十五年十月
      間，在其轄區內曾偵辦魏昌裕命案，曾懷疑與被告有關，
      而聲請實施監聽電話，從電話中知悉被告與楊本龍熟識，
      且警方留有被告之相關資料，而被告身材面貌等特徵，與
      被害人丙○○夫婦二人所描述歹徒之一相類似，乃提供包
      括被告在內之多張可疑照片，供被害人丙○○夫婦二人指
      認，結果被害人丙○○夫婦二人從該眾多照片中，明確指
      認案發當日砍殺渠夫婦之歹徒之一者即是被告（明確指認
      出被告之彩色照片，附於偵查卷第十一頁），被害人丙○○夫婦二人始知該歹徒及姓名為被告戊○○等情，業據被
      害人丙○○夫婦二人分別於警訊和偵查中及原審調查時指
      述綦詳（偵卷第四頁反面，第二五頁，原審卷第三九頁，
      第一四八頁，上訴字卷第三六頁反面至三七頁），並經證
      人即前開警員廖振宏證述明確（原審卷第三九頁反面至第
      四一頁正面、第一七二頁正、反面，上訴字卷第三七至三
      八頁）。既是多張不同人之照片供指認，並非單一人別時
      有誘導之嫌，即無瑕疵可指，應可採信。
（三）有關被害人丙○○夫婦二人於醫院急救治療期間，上揭分
      局刑事組偵查員劉榮銘曾至前開醫院向被害人丙○○查詢
      探望和了解案發當天被砍殺之經過，被害人丙○○告知作
      案歹徒之一為被告後，劉榮銘向丙○○表示如被告出現是
      否可以指認出，丙○○表示無問題，迨被害人丙○○夫婦
      於同年十二月七日出院後，嗣於同月十六日再至前開廣川
      醫院作復健時，發現被告偕同一女子於該院就診，丙○○
      遂立即通知前述偵查員劉榮銘至醫院逮捕，惟被告與該女
      子隨後即離開醫院，嗣經丙○○記下被告所騎用之機車車
      牌號碼後三碼為０八九號，迨經過約十分鐘後，偵查員劉
      榮銘始偕同一段姓偵查員至該醫院，嗣經丙○○向劉榮銘
      告知被告所騎用之上揭機車車牌號碼，並表示確係砍殺其
      本人之歹徒之一之被告無誤後，乃由劉榮銘向該醫院調取
      掛號單和就診病歷資料，查知該就醫女子姓名為謝伊齡，
      劉榮銘並表示該謝姓女子與被告戊○○係同居關係等情，
      業據被害人丙○○於原審指述綦詳（原審卷第六九頁反面
      ），核與證人劉榮銘於原審證述相符（原審卷第一○五頁
      ），而被告戊○○所騎用之機車車牌號碼確為ＧＧＪ－０
      八九號，業據被告戊○○於原審坦承，並提出其機車行車
      執照經原審核閱無訛（原審卷第九二頁反面），核與證人
      劉榮銘於原審提出之車籍作業系統查詢認可資料表所載之
      機車車牌號碼相符，此各有上揭機車行車執照影本和前述
      車籍認可資料表等各在卷可稽（原審卷第一○八頁，及九
      九至一百頁）。又謝伊齡確於八十六年十二月十六日至前
      述廣川醫院就診醫治屬實，亦有該院醫字第四十一號函附
      病歷資料影本一紙在卷可證（原審卷第八三至八七頁），
      顯見被害人所指均有依據，益顯見被害人丙○○指認被告
      為砍殺其本人歹徒之一，應可採信。再被害人二人係於近
      距離遭毆擊、砍殺，則看清行兇者面貌而印象深刻，並不
      違常情，本件案發時，被告雖頭戴透明全罩式安全帽，而
      被害人二人確自該透明壓克力面罩，看清並記取被告和該
      不詳姓名之成年男子之長相身材和面部特徵等情，業據被
      害人丙○○夫婦二人於原審指述綦詳，而原審以同樣型式
      之上開透明全罩式安全帽供被告戴上，於三步和六步等之
      近距離觀察勘驗結果，確實可清晰目睹被告之眉毛、眼部
      和鼻部及上嘴唇等之面部特徵等情，復經原審勘驗明確，
      製有勘驗筆錄在卷可稽（原審卷第六十頁，第二百頁）並
      有照片三張附卷足憑（原審卷第二○三頁）。由此益見被
      害人丙○○與其妻丁○○二人之指認砍殺其本人之歹徒之
      一確為被告應屬可信。
（四）再有關被告就本案砍殺案件是否有說謊不實，經檢察官於
      偵查中分別委請法務部調查局對被告進行測謊鑑定，結果
      ：為戊○○稱：１、其不知何人砍殺丙○○；２、其未帶
      人砍殺丙○○，經測試呈情緒波動之反應，應係說謊一節
      ，有法務部調查局八十七年四月二十二日（八七）陸（三
      ）字第八七０一七三五五號鑑定通知書一紙附卷足稽（參
      偵查卷宗第七０頁），並有測謊鑑定過程參考資料，載有
      測謊程序說明、測謊問卷內容題組（含檢測方法）、生理
      紀錄圖（含呼吸、膚電、脈搏）、測謊儀器運作情形、施
      測者專業資格證明等（更二卷第二二至三十頁），且鑑定
      證人即上開測謊鑑定製作人甲○○於本院証稱：當事人來
      測謊都會緊張，如果過度緊張，就會影響結果，從測謊圖
      下的呼吸與心跳就能判斷受測人是否過度緊張。在刑事訴
      訟法修正前，我們是受法院或檢察署委託，被告在來之前
      ，就已在法院或檢察署同意了，所以我們就沒要被告再簽
      同意書，訴訴法修正後，因被告有緘默權，所以我們會讓
      被告寫同意書，本案是舊法時的案件，所以沒同意書。至
      於身心狀況調查表部分，當時的做法是：被告沒有表示身
      體不舒服，我們直接從測試圖來看，如有異狀，我們就不
      做，或被告表示身體不舒服我們也不做等語（更二卷第一
      ○四頁），益徵告訴人二人前開指訴情節非虛，可見被告
      辯稱其未涉本案砍殺案件云云，顯係說謊不實，至被告辯
      稱；因有心律不整，且緊張，才呈現情緒波動等語，惟本
      院依被告所提就診醫院函詢（其中洪外科及南光醫院已歇
      業，無從查詢），陳嘉惠診所函覆本院稱：查無戊○○就
      醫紀錄等語（更二卷第一○八頁），是被告辯稱有心律不
      整致測謊結果不正確乙節，已然無據，不足採信。被告復
      辯稱：八十七年一月間，於另案（魏昌裕命案）做測謊，
      因心律不整，亦未通過等語，經內政部警政署刑事警察局
      檢送被告上開測謊鑑定書（含量化表、同意書、測試圖譜
      ），於該案被告被判定說謊（更二卷第三二至六四），且
      鑑定證人即刑事警察局上開測謊鑑定製作人乙○○於本院
      証稱：我們的圖譜是可以看得出受測人心律方面有無異樣
      ，被告鑑定的結果，從圖譜並沒有看出被告在測謊方面有
      心律不整之情等語（更二卷第一三二頁），是被告辯稱：
      因心律不整致測謊不過等語，即乏依據，為不可採。
（五）被告辯稱：於八十六年十一月二十七日當天，係在伊女友
      謝伊齡家中並未外出等語，經查：證人謝伊齡於本院前審
      証稱：（被告）開偵查庭的時候，有起訴書，才知道這件
      事。戊○○從頭到尾都不知道有這件事情，因為那時候，
      我們都有聯絡，戊○○曾經住在我家住三個多月‧‧‧住
      在一起的那段時間，他做板模，他都晚上九點多十點睡覺
      ，早上爬不起來，都轉鬧鐘七點起來，如果當時沒有工作
      ，就繼續睡覺，他騎摩托車上班‧‧‧有時沒有工作，就
      在家裡‧‧‧我是到戊○○開偵查庭的時候才知道這件事
      ，戊○○沒有作這件事，他住我家的那段時間，我們都住
      在一起，‧‧‧八十六年十一月二十七日早上，戊○○在
      我家，他就是在家吃飯、睡覺、看報紙，他很不喜歡出門
      ，他的生活都是一樣的‧‧‧（問：為何記得戊○○八十
      六年十一月二十七日早上在妳家，沒有上工？）他每天的
      生活都是這樣，因為戊○○事後向他舅舅查他工作的天數
      ，查出戊○○那天沒有上班，所以我確定他是在我家，因
      為他只要不上工，就是在我家，我弟弟、媽媽都可以作證
      」等語（更一卷第二九至三一頁），衡諸上開證述內容，
      證人係在事件經檢察官起訴後，始於事後推想被告之行蹤
      ，已不無臆測之嫌，而證人證明被告八十六年十一月二十
      七日早上在伊住處，並非確實見聞，而係被告事後向被告
      舅舅查詢工作之天數，查出該日並未上班，而依平常作息
      推認被告在伊住處，顯是推測，且其為被告之女友，本有
      一定立場，已難期公允，其證言有偏頗之虞，況其證言容
      過於籠統，屬於臆測之詞，自無從據為被告有利之認定。
（六）被告於本院前審辯稱：其於魏昌裕命案案發時並不認識案
      外人楊本龍，不可能有監聽紀錄云云。惟查證人廖政宏證
      以魏昌裕命案發生在八十五年十月間，本件案發係八十六
      年十一月間，而證人楊本龍於原審調查時已證稱：我在二
      、三年前就認識被告等語（原審卷第一七五頁反面），足
      見被告所辯，殊難置信，而上開監聽紀錄，與本案並無必
      要關聯性，且本件待證事已臻明確，亦無調查必要。
（七）至被害人丙○○指稱：因住於臺北縣土城市○○路五八七
      巷三十號七樓，擔任該社區（即四海名門社區）住戶之主
      任管理委員，因曾檢舉該住處社區住戶頂樓違建，並與該
      社區某住戶素有嫌隙，致引起該社區某住戶不詳姓名年籍
      之成年人或楊本龍不滿，遂授意唆使戊○○予以教訓，及
      於本案案發前一月，被告曾持鐵棍自後偷襲乙節，為被告
      所否認，且僅有被害人說辭，並無其他證據可佐，尚難採
      為不利被告證據，且持鐵棍偷襲部分，亦未據起訴，均附
      此敘明。
綜上所述，被告所辯各節，無非事後卸責之詞，不足採信。此外
，被告行兇所持刀械，雖未扣案，惟確係小型開山刀，該刀刀柄
長約十二公分，刀刃長約四十公分，刀身部份略有彎度等情，業
據被害人丙○○夫婦二人於原審調查和審理時指述在卷，並繪製
圖形在卷（原審卷第四三頁，第二一四頁反面至二一五頁），事
證明確，被告犯行堪以認定。
二、被告持刀柄長約十二公分，刀刃長約四十公分小型開山刀，
    砍殺被害人丙○○夫婦，所砍殺部位係頭部、臉頰、頭頂部
    或頸部，均為人體之致命要害部位，而被害人該要害部位所
    受之傷害數處均長達十公分以上，顯見其下手之兇猛，殺人
    之故意，已躍然可見，且參諸被害人二人送至醫院時，均呈
    休克狀態，如未經迫切急救恐有生命危險，故於手術前後各
    輸血一千五百西西，並再加上其他輸液急救，足見被害人二
    人於案發當時已生命垂危，益足証被告與該不詳姓名之成年
    告所為，係犯刑法第二百七十一條第二項、第一項之殺人未
    遂罪。被告先後二次殺人未遂犯行，時間緊接，犯罪構成要
    件相同，顯係基於概括之犯意而為，應依刑法第五十六條連
    續犯之規定論以一罪，並加重其刑（法定本刑死刑及無期徒
    刑部分不加重）。被告與該年籍姓名不詳之成年男子間就上
    開殺人未遂犯行互有犯意聯絡及行為分擔，應論以共同正犯
    。被告其共同實施殺人而未致發生死亡結果，為未遂犯，爰
    依刑法第二十六條前段之規定減輕其刑；又被告前有如事實
    欄所述之犯罪科刑執行情形，此有臺灣高等法院檢察署刑案
    記錄簡覆表一紙在卷足稽，其於受有期徒刑執行完畢後五年
    內再犯本件有期徒刑以上之罪，應依刑法第四十七條累犯之
    規定加重其刑（法定本刑死刑及無期徒刑部分不加重），並
    依刑法第七十一條第一項之規定先加後減之。
三、原審認被告罪證明確予以論罪科刑，固非無見，惟查：有
    關被害人丙○○指稱，因曾檢舉社區住戶頂樓違建，並與該
    社區某住戶素有嫌隙，致引起該社區某住戶不詳姓名年籍之
    成年人不滿，遂授意唆使戊○○予以教訓乙節，並無積極證
    據証明，原審誤予認定；原判決於事實欄明白認定被告與
    該不詳姓名之成年男子「欲置丙○○於死地」等情，惟理由
    欄復認定被告行為時僅基於殺人之不確定故意，相互矛盾。
    均有未洽。被告上訴意旨，仍執陳詞，否認犯罪，指摘原判
    決不當，雖無理由，惟原判決既有上開可議之處，自應將原
    判決撤銷改判。爰審酌被告有如事實欄所述之前科，素行非
    佳、犯罪動機、目的、手段與被害人丙○○夫婦二人所受之
    嚴重致命傷害，犯後仍矯飾犯行等一切情狀，量處如主文第
    二項所示之刑。又被告和該不詳姓名之成年男子共同所攜帶
    之前述開山刀一把，未經扣案又無法證明為被告和該成年男
    子所有，且被告所戴透明全罩式安全帽復未扣案亦無法證明
    為被告所有，故均不予宣告沒收。
據上論斷，應依刑事訴訟法第三百六十九條第一項前段、第三百
六十四條、第二百九十九條第一項前段，刑法第二十八條、第五
十六條、第二百七十一條第二項、第一項、第二十六條前段、第
四十七條，判決如主文。
本案經檢察官呂丁旺到庭執行職務。
中　　華　　民　　國　　94　　年　　3　　月　　15 　日
　　　　　　　　　刑事第二十一庭　審判長法　官溫耀源
　　　　　　　　　　　　　　　　　　　  法　官吳  燦
　　　　　　　　　　　　　　　　　　　  法　官周政達
以上正本證明與原本無異。
如不服本判決，應於收受送達後十日內向本院提出上訴書狀，其
未敘述上訴之理由者並得於提起上訴後十日內向本院補提理由書
（均須按他造當事人之人數附繕本）。
                          　　          書記官陳菊珍
中　　華　　民　　國　　94　　年　　3 　　月　　15　　日
附錄：本案論罪科刑法條全文
刑法第二百七十一條
殺人者，處死刑、無期徒刑或十年以上有期徒刑。
前項之未遂犯罰之。
預備犯第一項之罪者，處二年以下有期徒刑。
